【裁判字號】    96,訴,386
【裁判日期】    970131
【裁判案由】    撤銷所有權移轉登記
【裁判全文】
臺灣基隆地方法院民事裁定               96年度訴字第386號
上  訴  人  丙○○
            甲○○
被  上訴人  乙○○
上列上訴人等與被上訴人因96年度訴字第386號撤銷所有權移轉
登記事件，上訴人等提起上訴到院，本院裁定如下：
    主  文
本件訴訟標的價額核定為新臺幣肆拾伍萬伍仟陸佰肆拾伍元。
上訴人至遲應於前開核定訴訟標的價額之裁定確定後伍日內，向
本院補繳裁判費新臺幣柒仟肆佰肆拾元。如未依期補正，即駁回
其訴。
    理  由
一、按核定訴訟標的之價額，以起訴時之交易價額為準；無交易
    價額者，以原告就訴訟標的所有之利益為準，民事訴訟法第
    77條之1第2項定有明文。本件上訴人等提起上訴未據繳納裁
    判費。經查，上訴人等係請求將原判決中就其於「基隆市○
    ○區○○段第747地號、權利範圍10000分之29」之土地（下
    稱系爭土地）及其上「基隆市○○區○○段第2698建號即門
    牌號碼基隆市安樂區○○○○街62巷99號」之建物（下稱系
    爭建物）之夫妻贈與行為及所有權移轉登記行為撤銷，並將
    系爭土地及建物以夫妻贈與為原因所為之所有權移轉登記予
    以塗銷之部分予以廢棄，上訴人等既以上開不動產永久之占
    有回復為標的，其價額自應以系爭土地及系爭建物之價值為
    準。而系爭土地面積為8101.63平方公尺，96年1月之公告現
    值為每平方公尺新台幣（下同）10,400元，而上訴人等主張
    之權利範圍為10000分之29，故本件系爭土地部分訴訟標的
    之價額為244,345元（計算式：8,101.63×10,400×29/1000
    0＝244,34 5.16，元以下四捨五入），而系爭建物之96年度
    房屋稅課稅現值為為211,300元，爰核定本件訴訟標的之價
    額為455,645元（計算式：244,345＋211,300＝455,645元）
    。
二、按「因財產權而起訴，其訴訟標的之金額或價額在新台幣十
    萬元以下部分，徵收一千元；逾十萬元至一百萬元部分，每
    萬元徵收一百元；逾一百萬元至一千萬元部分，每萬元徵收
    九十元；逾一千萬元至一億元部分，每萬元徵收八十元；逾
    一億元至十億元部分，每萬元徵收七十元；逾十億元部分，
    每萬元徵收六十元；其畸零之數不滿萬元者，以萬元計算。
    」、「向第二審或第三審法院上訴，依第七十七條之十三及
    第七十七條之十四規定，加徵裁判費十分之五；發回或發交
    更審再行上訴者免徵；其依第四百五十二條第二項為移送，
    經判決後再行上訴者，亦同。」民事訴訟法第77條之13、第
    77條之16第1項分別定有明文。又依「臺灣高等法院民事訴
    訟、非訟事件、強制執行費用提高徵收數額標準」規定，訴
    訟標的之金額或價額逾十萬元部分，加徵原定數額十分之一
    。本件上訴訴訟標的之價額為455,645元，應徵裁判費7,440
    元。
三、當事人對於本院核定訴訟標的價額之裁定，得於10日內抗告
    。故上訴人至遲應於本院前開核定訴訟標的價額之裁定確定
    後5日內，向本院補繳裁判費7,440元。如未依期補正，即以
    裁定駁回其訴。
四、依民事訴訟法第77條之1、第442條第2項後段規定，裁定如
    主文。
中    華    民    國    97    年    1    月    31    日
                  民事庭法  官  林玉珮
以上正本係照原本作成。
一、如不服本裁定主文第1項，得於本裁定送達後10日向本院提
    出抗告狀，並繳納抗告裁判費新臺幣1000元，抗告於臺灣高
    等法院。
二、對本裁定主文第2項，不得抗告。
中    華    民    國    97    年    1    月    31    日
                        書記官  洪福基


司法院資訊處製作；財團法人民間司法改革基金會備份。
